臺灣新竹地方法院刑事判決 
111年度訴緝字第12號
公  訴  人  臺灣新竹地方檢察署檢察官               
被      告  張家軍




上列被告因詐欺案件，經檢察官提起公訴（107年度偵緝字第830
號、108年度偵字第666號），被告於本院準備程序中就被訴事實
均為有罪之陳述，經本院告知簡式審判程序意旨，並聽取公訴人
、被告之意見後，經本院合議庭評議後裁定改依簡式審判程序審
理，並判決如下：
    主  文
張家軍犯如附表各編號所示之罪，各處如附表各編號主文欄所示
之刑及沒收之諭知。應執行有期徒刑壹年伍月。
    犯罪事實及理由
一、本件犯罪事實及證據，除證據部分補充「被告於本院訊問、
    準備程序及簡式審判程序時之自白」、「本院公務電話紀錄
    表（與竹東地區農會信用部之通話）」、「（證人李忠軒、
    張建良、被告張家軍）本院108年度附民字第306、307號和
    解筆錄1份」、「檢察官補充出證之臺灣桃園地方法院102年
    度易字第1345號刑事判決、臺灣高等法院101年度上訴字第3
    360號刑事判決、臺灣高等法院被告前案紀錄表」外，餘均
    引用檢察官起訴書之記載（如附件）。
二、本案被告所犯係死刑、無期徒刑或最輕本刑為3年以上有期
    徒刑以外之罪，且非高等法院管轄第一審案件，被告於本院
    準備程序進行中，就被訴事實均為有罪之陳述，經本院認合
    於刑事訴訟法第273條之1第1項之規定，裁定進行簡式審判
    程序。
三、論罪科刑：
（一）核被告所為，均係犯刑法第339條之4第1項第3款之以網際
      網路對公眾散布而犯詐欺取財罪。　　　
（二）被告所為2次加重詐欺犯行，對象、時間不同，詐欺之內
      容亦不同，顯然犯意個別，行為互殊，應予以分論併罰。
（三）被告前於民國100年間，因妨害自由案件，經臺灣桃園地
      方法院於101年10月1日以101年度訴字第63號判決判處有
      期徒刑4月，復經提起上訴，嗣經臺灣高等法院於102年2
      月26日以101年度上訴字第3360號判決上訴駁回，於102年
      3月17日確定，並於102年4月29日易科罰金執行完畢；另
      於102年間，因竊盜案件，經臺灣桃園地方法院於103年4
      月16日以102年度易字第1345號判決判處有期徒刑7月（復
      雖經被告提起上訴，惟經臺灣高等法院於103年6月17日以
      103年度上易字第1251號判決以被告上訴並無具體理由而
      不合法定程式予以駁回上訴），於103年6月17日確定，於
      103年8月21日入監，並於104年3月20日徒刑執行完畢出監
      等情，有臺灣高等法院被告前案紀錄表及臺灣高等法院10
      1年度上訴字第3360號判決書、臺灣桃園地方法院102年度
      易字第1345號判決書各一份等資料附卷可參，其於有期徒
      刑執行完畢後5年內故意再犯本件有期徒刑以上之罪，均
      為累犯。然本院參照司法院釋字第775號解釋意旨，衡酌
      檢察官所主張構成累犯之罪，與被告本案所犯之罪間，卷
      內尚乏積極證據足認被告有何特別惡性或對於刑罰之反應
      力顯然薄弱之情形，爰不依刑法第47條第1項加重其刑，
      然仍得列為刑法第57條第5款所定「犯罪行為人之品行」
      之審酌事項，附此敘明。
（四）爰審酌被告時值青年，竟不思以正途取得財物，僅為貪圖
      己利，即利用網際網路在社群媒體向公眾散布不實交易訊
      息，而詐取他人財物，不僅造成他人財產受有損害，亦嚴
      重危害市場交易秩序，破壞一般社會交易間信任關係，衡
      酌各告訴人所受損害、被告之犯罪情節，行為後坦認犯行
      ，雖與告訴人2人達成和解，然完全未履行和解內容（就
      告訴人張建良部分僅轉帳新臺幣（下同）15元）等犯後態
      度，暨其於本院簡式審理時自陳之智識程度、家庭經濟狀
      況、工作狀況，及刑事前案紀錄及有上揭構成累犯之情事
      （前另亦有詐欺及其他刑事前案紀錄，參見臺灣高等法院
      被告前案紀錄表）等一切情狀，分別量處如主文所示之刑
      ，並衡酌上情暨其犯罪情節、態樣、侵害法益類型、共詐
      得之金額、各行為時空密接之程度等一切情狀，定其應執
      行之刑。　　　
四、沒收：
    按犯罪所得，屬於犯罪行為人者，沒收之，於全部或一部不
    能沒收或不宜執行沒收時，追徵其價額，刑法第38條之1第1
    項前段及第3項定有明文。本案被告詐得各次犯罪所得1萬元
    ，扣除給付予告訴人張建良之15元，尚有9985元，告訴人李
    忠軒部分為4000元，分別為其各次犯罪所得，雖已達成和解
    然尚未履行給付，仍應依前揭規定諭知沒收，並於全部或一
    部不能沒收或不宜執行沒收時，追徵其價額。
據上論斷，應依刑事訴訟法第273條之1第1項、第299條第1項前
段、第310條之2、第454條第2項，判決如主文。
本案經檢察官洪期榮提起公訴，經檢察官陳中順到庭執行職務。
中    華    民    國   111    年     5    月     31   日
                  刑事第八庭  法  官  林哲瑜
以上正本證明與原本無異。　　　　　　　　　
如不服本判決應於收受本判決後20日內向本院提出上訴書狀，上
訴書狀應敘述具體理由。上訴書狀未敘述上訴理由者，應於上訴
期間屆滿後20日內補提理由書狀於本院（均須按他造當事人之人
數附繕本）「切勿逕送上級法院」。
中　　華　　民　　國　　111 　年　　6 　　月　　1 　　日
                               書記官  胡家寧   

附表：
編號 犯罪事實 主    文 1 起訴書犯罪事實欄一（一） 張家軍以網際網路對公眾散布而犯詐欺取財罪，處有期徒刑壹年貳月。 未扣案之犯罪所得新臺幣玖仟玖佰捌拾伍元沒收，於全部或一部不能沒收或不宜執行沒收時，追徵其價額。  2 起訴書犯罪事實欄一（二） 張家軍以網際網路對公眾散布而犯詐欺取財罪，處有期徒刑壹年貳月。 未扣案之犯罪所得新臺幣肆仟元沒收，於全部或一部不能沒收或不宜執行沒收時，追徵其價額。  
附錄論罪科刑法條：
刑法第339條之4第1項
犯第339條詐欺罪而有下列情形之一者，處1年以上7年以下有期
徒刑，得併科1百萬元以下罰金：
一、冒用政府機關或公務員名義犯之。
二、三人以上共同犯之。
三、以廣播電視、電子通訊、網際網路或其他媒體等傳播工具，
    對公眾散布而犯之。

附件：
臺灣新竹地方檢察署檢察官起訴書
                                    107年度偵緝字第830號
                                    108年度偵字第666號
　　被　　　告　張家軍　男　27歲（民國00年0月0日生）
　　　　　　　　　　　　住○○市○○區○○○街0巷00號3樓
　　　　　　　　　　　　　之4
                        (另案在法務部○○○○○○○羈押  中)
　　　　　　　　　　　　國民身分證統一編號：Z000000000號
上列被告因詐欺案件，已經偵查終結，認應該提起公訴，茲將犯
罪事實及證據並所犯法條分敘如下：
　　　　犯罪事實
一、張家軍前因竊盜案件，經臺灣高等法院以103年度上易字第1
    251號判決處有期徒刑7月確定，於民國104年3月20日執行完
    畢。詎仍不知悔改，意圖為自己不法之所有，分別為下列犯
    行：
（一）於106年間某日，在新竹縣竹北市喜來登飯店附近某友人
      住處內，以其所有之不詳門號行動電話連結網路，以「Sc
      rivener Zhang」帳號在Facebook（臉書）網站刊登販賣
      中古車之虛偽廣告，致張建良於106年9月1日20時許上網
      瀏覽後，陷於錯誤同意購買，並於同年月5日11時55分許
      ，匯款新臺幣（下同）1萬元至張家軍不知情之配偶黃依
      婷（另案為不起訴處分）所有之華南商業銀行股份有限公
      司帳號000-000000000000號帳戶（下稱華南銀行帳戶）內
      ，再由張家軍於同日14時34分許及同年9月間某時，在不
      詳地點共提款1萬元。嗣因張建良察覺有異而報警處理，
      始循線查獲上情。
（二）於107年8月初某日，在其位於新竹縣芎林鄉某居所內，以
      電腦設備連結網路，以「楊月明」帳號在臉書網站刊登販
      賣筆記型電腦之虛偽廣告，致李忠軒於107年8月8日13時1
      分許上網瀏覽後，陷於錯誤同意購買，並於同年月16日15
      時16分許，轉帳匯款4,000元至張家軍不知情之岳母陳玉
      秀所有之竹東地區農會帳號000-0000000000000000號帳戶
      （下稱竹東農會帳戶）內，再由張家軍於同日某時許，在
      不詳地點提款4,000元。嗣因李忠軒察覺有異而報警處理
      ，始循線查獲上情。
二、案經張建良、李忠軒訴由新竹縣政府警察局竹東分局報告偵
    辦。
　　　　證據並所犯法條
一、證據清單及待證事實：
編號 證據名稱 待證事實 1 被告張家軍於警詢時及偵查中之自白、供述。 1.被告自承有與告訴人張建良在臉書網路對話及事後提款，惟矢口否認有犯罪事實(一)之犯行，辯稱：告訴人匯款1萬元是要投資我的小額放貸，不是買中古車云云。 2.被告坦承犯罪事實(二)之全部。 2 告訴人張建良於警詢時及偵查中之指述。 犯罪事實(一)之全部。 3 證人黃依婷於偵查中之證述。 犯罪事實(一)之臉書帳號，係被告申辦使用之事實。 4 告訴人張建良所提供其與被告視訊對話畫面及受騙匯款之憑證翻拍照片1份、被告配偶黃依婷之華南銀行帳戶開戶基本資料、交易明細各1份。（見106年度偵字第10911號卷） 犯罪事實(一)之全部。 5 告訴人李忠軒於警詢時之指述。 犯罪事實(二)之全部。 6 證人陳玉秀於第二次警詢時之證述。 犯罪事實(二)之款項，係被告提領之事實。 7 證人黃依婷於偵查中之證述。 犯罪事實(二)之款項，係被告提領之事實。 8 告訴人李忠軒所提供其與被告視訊對話畫面及受騙匯款之憑證翻拍照片1份、被告岳母陳玉秀之竹東農會帳戶開戶基本資料、交易明細各1份。（見108年度偵字第666號卷） 犯罪事實(二)之全部。 
二、核被告所為，均係犯刑法第339條之4第1項第3款之以網際網
    路對公眾散布而犯詐欺取財罪嫌。被告對於告訴人等所為2
    次加重詐欺取財犯行間，犯意各別，行為互殊，請予分論併
    罰。被告前有如犯罪事實欄所載之科刑紀錄，有本署刑案資
    料查註紀錄表1份在卷可稽，其於受徒刑之執行完畢後，5年
    以內故意再犯本件有期徒刑以上之罪，為累犯，請依刑法第
    47條第1項規定，加重其刑。
三、被告犯罪所得各為1萬元、4,000元，雖均未據扣案，然無證
    據證明已不存在，請依刑法第38條之1第1項、第3項規定宣
    告沒收之，於全部或一部不能沒收或不宜執行沒收時，應追
    徵其價額。
四、依刑事訴訟法第251條第1項提起公訴。
　　此　致
臺灣新竹地方法院
中　　華　　民　　國　　108 　年　　3 　　月　　7 　　日
　　　　　　　　　　　　　　　檢　察　官   洪期榮
本件證明與原本無異
中　　華　　民　　國　　108 　年　　3 　　月　　22　　日
　　　　　　　　　　　　　　　書　記　官   嚴瑜道

參考法條：
中華民國刑法第339條之4第1項第3款
犯第339條詐欺罪而有下列情形之一者，處1年以上7年以下有期
徒刑，得併科1百萬元以下罰金：
一、冒用政府機關或公務員名義犯之。
二、三人以上共同犯之。
三、以廣播電視、電子通訊、網際網路或其他媒體等傳播工具，
    對公眾散布而犯之。
前項之未遂犯罰之。